【裁判字號】    98,易,1538
【裁判日期】    980609
【裁判案由】    傷害等
【裁判全文】
臺灣臺中地方法院宣示判決筆錄          98年度易字第1538號
公  訴  人  臺灣臺中地方法院檢察署檢察官
被      告  甲○○
上列被告因傷害案件，經檢察官提起公訴（97年度偵字第27327
號），嗣經檢察官聲請法院改依協商程序而為判決，本院認為適
當裁定進行協商判決程序，於中華民國98年6 月9 日下午4 時在
本院刑事第14法庭宣示判決，以代判決書，出席職員如下：
    法  官  廖純卿
    書記官  童秉三
    通  譯
法官起立朗讀判決主文、犯罪事實要旨、處罰條文、附記事項，
並告以上訴限制、期間及提出上訴狀之法院，且諭知記載其內容
：
一、主  文：
    甲○○傷害人之身體，處拘役拾日，如易科罰金，以新臺幣
    壹仟元折算壹日。
二、犯罪事實要旨：
    甲○○於民國97年5 月28日下午3 時27分許，駕駛車牌號碼
    9079-NH 號自用小客車，行經臺中市○區○○路2 段123 號
    前，與乙○○（另行審結）所駕駛車牌號碼R6-6688 號自用
    小客車發生輛碰撞事故，乙○○一時氣憤，竟基毀損之犯意
    ，持木棍下車，並以該木棍敲打甲○○之上開車輛左前及左
    後車門，致該車門板金凹陷毀損，足生損害於甲○○。甲○
    ○見狀後，立即開啟車門下車理論，乙○○竟起傷害之犯意
    ，持上開木棍毆打甲○○之左手，木棍因而斷裂，乙○○仍
    未罷手，接續持斷裂之木棍割劃甲○○之頸部，甲○○因而
    心生不滿，雖可預見在爭執紛亂中，互相拉扯，可能因此導
    致他人身體受傷，亦不違背其本意，竟基於傷害之不確定故
    意之犯意，當場與乙○○互相激烈拉扯，致使乙○○受有右
    胸壁挫傷、左肩肌肉拉傷之傷害，甲○○則受有下唇撕裂傷
    約2 公分、頸部及左上肢多處表淺性撕裂傷、顏面、頭頸部
    及腹部挫傷之傷害。嗣經與乙○○同行並在場目擊之友人韓
    沛軒報警處理，始查悉上情。
三、處罰條文：
    刑法第277 條第1 項、第41條第1 項，刑法施行法第1 條之
    1第1項、第2項前段。
四、附記事項：
    無。
五、協商判決除有刑事訴訟法第454 條之4 第1 項第1 款於本訊
    問程序終結前，被告撤銷協商合意或檢察官撤回協商聲請者
    ；第2 款被告協商之意思非出於自由意志者；第4 款被告所
    犯之罪非第455 條之2 第1 項所定得以協商判決者；第6 款
    被告有其他較重之裁判上一罪之犯罪事實者；第7 款法院認
    應諭知免刑或免訴、不受理者情形之一，及違反同條第2 項
    「法院應於協商合意範圍內為判決；法院為協商判決所科之
    刑，以宣告緩刑或2 年以下有期徒刑、拘役或罰金為限」之
    規定者外，不得上訴。
六、如有前述得上訴情形而不服本判決，得自收受判決（即以本
    宣示判決筆錄代之）送達之日起10日內，向本院提出上訴書
    狀，並應敘述具體理由，如未敘述上訴理由者，應於上訴期
    間屆滿後20日內補提理由書狀於本院（均須按他造當事人之
    人數附繕本）「切勿逕送上級法院」。
中    華    民    國    98    年    6     月     9    日
                  刑事第十四庭  法  官  廖純卿
                                書記官  童秉三
以上正本證明與原本無異。
                                書記官  童秉三
中    華    民    國    98    年    6     月    9     日


司法院資訊處製作；財團法人民間司法改革基金會備份。
